# 计提商誉减值准备问题

提问人：王湘 飞 时间：2021-01-20 10:33:10
@chenyiwei 陈老师，您好。请教一个问题，国资企业在二级市场购买上市公司股票，成为控股股东，当时购买价每股 18 元，购买日商誉 3 个亿；
12 月 31 日市价下跌至每股 12 元，是否需要对商誉计提减值准备，请予指导，感谢。是否可以根据 12 月 31 日该上市公司估值报告，确定计提商誉减值准备金额？

回答人：chenyiwei
包含商誉的资产组的可收回金额是未来现金流量现值和公允价值减去处置费用两者孰高比较的结果。如果股价下跌只是市场系统性因素影响的结果，被投资的上市公司基本面未发生重大不利变化，则这种情况下并不一定发生了减值。